臺灣臺中地方法院刑事裁定
110年度聲字第3771號
聲  請  人  臺灣臺中地方檢察署檢察官
受  刑  人  葉天送



上列聲請人因受刑人數罪併罰有二裁判以上，聲請定其應執行之
刑（110年度執聲字第2551號），本院裁定如下：
    主  文
葉天送犯如附表所示之罪，所處如附表所示之刑，應執行有期徒
刑2年3月。
    理  由
一、聲請意旨略以：受刑人葉天送因犯如附表所示之罪【聲請意
    旨編號3之最後事實審案號應更正為「109年度上訴字第2380
    號」】，先後判決確定如附表，爰依刑事訴訟法第477條第1
    項及刑法第53條、第51條第5款規定，聲請定其應執行之刑
    等語。
二、按裁判確定前犯數罪者，併合處罰之。數罪併罰，有二裁判
    以上，分別宣告多數有期徒刑者，於各刑中之最長期以上，
    各刑合併之刑期以下，定其刑期，但不得逾30年，刑法第50
    條、第53條、第51條第5款分別定有明文。另按法律上屬於
    自由裁量事項，尚非概無法律性之拘束，在法律上有其外部
    界限及內部界限。前者法律之具體規定，使法院得以具體選
    擇為適當裁判，此為自由裁量之外部界限。後者法院為自由
    裁量時，應考量法律之目的，法律秩序之理念所在，此為自
    由裁量之內部界限。法院為裁判時，二者均不得有所踰越。
    在數罪併罰而有二裁判以上，應定其應執行刑之案件，法院
    所為刑之酌定，固屬自由裁量事項，然對於法律之內、外部
    界限，仍均應受其拘束（最高法院91年度台非字第32號、92
    年度台非字第187號判決意旨參照）。
三、經查：
  ㈠本件受刑人葉天送所犯如附表所示8 罪，業經臺灣高等法院
    臺中分院及本院先後判處如附表所載之刑，並於附表所示之
    日期分別確定在案，有臺灣高等法院被告前案紀錄表及各該
    刑事判決書各1 份在卷可稽。茲檢察官聲請定其應執行之刑
    ，經核符合規定，定其執行之刑。 
　㈡是本院定其應執行刑，不得逾越刑法第51條第5 款所定法律
    之外部界限，即不得重於附表所示各罪宣告刑之總和即有期
    徒刑6年2 月【有期徒刑9 月（共5罪）+ 1年+10 月+7月】
    ，亦應受內部界限之拘束，即不得重於附表編號1 至3 所示
    之罪原所定應執行刑，加計編號4 所示宣告刑之總和即有期
    徒刑2年5 月（有期徒刑1年10月+7月）。 　
四、又數罪併罰之定應執行刑，係出於刑罰經濟與罪責相當之考
    量，並非予以犯罪行為人或受刑人不當之利益，為一種特別
    的量刑過程，即對犯罪行為人或受刑人本身及所犯各罪之總
    檢視，除應考量行為人所犯數罪反應之人格特性，並應權衡
    審酌行為人之責任與整體刑法目的及相關刑事政策，在量刑
    權之法律拘束性原則下，兼顧刑罰衡平原則而定之（最高法
    院101 年度台抗字第223 號裁定意旨參照）。本院衡酌受刑
    人葉天送所犯上開各罪，分係轉讓毒品、持有毒品等犯行，
    且該等犯行之犯罪時間前後歷時約1 月餘等總體情狀，就受
    刑人所犯前述8 罪，定其執行刑為有期徒刑2年3月。
五、依刑事訴訟法第477 條第1 項，刑法第53條、第51條第5 款
    ，裁定如主文。
中　　華　　民　　國　　110 　年　　10　　月　　29　　日
                  刑事第十七庭  法  官  李宜璇
以上正本證明與原本無異。
如不服本裁定，應於收受送達後5日內向本院提出抗告狀。（應
附繕本）
中　　華　　民　　國　　110 　年　　10　　月　　29　　日
                                書記官  張雅如 　　
附表                                                                      編           號         1                2                3        罪           名  毒品危害防制條例 轉讓第一級毒品罪 毒品危害防制條例 轉讓第一級毒品罪 毒品危害防制條例 轉讓第一級毒品罪 宣    告     刑  有期徒刑9月 （共5罪）    有期徒刑1年  有期徒刑10月  犯   罪  日  期  ①109年02月18日 ②109年02月24日 ③109年02月26日 ④109年02月27日 ⑤109年03月01日  109年03月12日  109年03月27日  偵查（自訴）機關年   度   案   號  臺灣臺中地方檢察署109年度偵字第10718等號      臺灣臺中地方檢察署109年度偵字第10718等號      臺灣臺中地方檢察署109年度偵字第10718號         最  後  事實審 法院 臺灣臺中地方法院 臺灣臺中地方法院 臺灣臺中地方法院  案號 109年度上訴字第2380號 109年度上訴字第2380號          109年度上訴字第2380號  判    決 日    期 109年12月22日                  109年12月22日                  109年12月22日                   確  定  判  決 法院 最高法院 最高法院 最高法院  案號 110年度台上字第3676號 110年度台上字第3676號 110年度台上字第3676號  判    決 確定日期 110年06月02日                110年06月02日                110年06月02日                是否為得易科罰金之案件           不得易科罰金、   不得易服社會勞動  不得易科罰金、   不得易服社會勞動  不得易科罰金、   不得易服社會勞動    備        註                                           （編號1至3已定應執行有期徒刑1年10月，臺灣臺中地方檢察署110年度執字第8965號） （編號1至3已定應執行有期徒刑1年10月，臺灣臺中地方檢察署110年度執字第8965號） （編號1至3已定應執行有期徒刑1年10月，臺灣臺中地方檢察署110年度執字第8965號）    

編           號          4    罪           名  毒品危害防制條例 持有第二級毒品罪   宣    告     刑  有期徒刑7月    犯   罪  日  期  109年3月中旬某日 至同年4月3日   偵查（自訴）機關年  度   案   號  臺灣臺中地方檢察署110年度偵字第5035等號         最 後  事實審 法院 臺灣臺中地方法院    案號 110年度訴字第946號    判    決 日    期 110年07月28日                     確  定  判  決 法院 臺灣臺中地方法院    案號 110年度訴字第946號    判    決 確定日期 110年08月24日                  是否為得易科罰金之案件           不得易科罰金、   不得易服社會勞動      備        註  臺灣臺中地方檢察署110 年度執字第11651號